【裁判字號】    89,易,472
【裁判日期】    890428
【裁判案由】    竊盜
【裁判全文】
臺灣臺中地方法院刑事判決                          八十九年度易字第四七二號
    公  訴  人  臺灣臺中地方法院檢察署檢察官
    被      告  甲○○
右列被告因竊盜案件，經檢察官提起公訴（八十九年度偵字第八０九號）及移送併案
審理（八十九年度偵字第四三二九號），本院判決如左：
    主  文
甲○○共同連續於夜間侵入住宅竊盜，累犯，處有期徒刑壹年。
扣案之機車鑰匙壹把沒收。
    事  實
一、甲○○曾於民國（下同）八十六年間，因違反麻醉藥品管理條例案件，經臺灣臺
    北地方法院判處有期徒刑九月確定，後復因違反電信法案件，經本院判處有期徒
    刑四月確定，經接續執行後，於八十七年十二月十三日執行完畢，猶不知悔改，
    竟意圖為自己不法之所有，並基於概括之犯意，先於八十九年一月二日凌晨一時
    三十分左右，在台中市○○路二二九巷四號前，以其所有之鑰匙一把，下手竊取
    乙○○所有停放在該處之車牌號碼ＴＡＥ─九四七號輕型機車一輛，得手後即供
    己使用。嗣甲○○復承續上開犯意，並與年籍不詳之成年男子「張瑞成」共同基
    於犯意之聯絡，於八十九年二月十二日上午四時左右之夜間，搭乘計程車同往台
    中縣太平市六二六號官宋奮住處，由甲○○在外把風，而張瑞成則侵入該住宅內
    竊取財物，得手後復持在內所竊得之汽車鑰匙一把，下手竊取官宋奮停放在屋前
    之車牌號碼ＱＯ─三五０六號自用小客車一輛，得手後二人即行離去，共計竊得
    現金新台幣（下同）一萬元、高爾夫球具一組、二胡一支、行車執照一張、即上
    開車牌號碼ＱＯ─三五０六號自用小客車一輛，後甲○○分得二千元及高爾夫球
    三個。
二、後於八十九年一月二日凌晨二時三十分左右，在台中市○○路與同心路口，甲○○騎乘上開車牌號碼ＴＡＥ─九四七號輕型機車為警查獲上開竊取機車之情事，
    並扣得機車鑰匙一把。嗣於八十九年三月九日下午六時三十分左右，甲○○駕駛
    上開車牌號碼ＱＯ─三五０六號自用小客車，途經台中市○○路一七七巷八弄口
    ，為警再度查獲上開夥同張瑞成共同竊盜之情事。
三、案經台中市警察局第五分局報由臺灣臺中地方法院檢察署檢察官偵查起訴暨台中
    市警察局移送臺灣臺中地方法院檢察署移送本院併案審理。
    理  由
一、訊據被告甲○○對於其於右開時地竊取被害人乙○○所有之車牌號碼ＴＡＥ─九
    四七號輕型機車一輛及於八十九年二月十二日上午四時左右之夜間，與張瑞成同
    往台中縣太平市六二六號官宋奮住處，其在外，而張瑞成則進入該住宅內並帶出
    機車鑰匙、二胡一支等物，並共同將車牌號碼ＱＯ─三五０六號自用小客車開走
    等事實，固均坦承不諱，惟矢口否認有與張瑞成共同於夜間侵入住宅行竊一事，
    並辯稱：張瑞成告知伊係要去牽車，伊不知張瑞成是入內行竊云云，經查：被告
    被害人乙○○所有之車牌號碼ＴＡＥ─九四七號輕型機車一輛之事實，業據被告
    供明在卷，核與被害人乙○○於警訊中所陳述之情節相符，並有贓物認領保管收
    據一張、機器腳踏車新領牌照登記書影本一件、機器腳踏車出廠證影本一件、車
    籍作業系統─查詢認可資料影本一件在卷及機車鑰匙一把扣案可資佐證，足見被
    告此部分之自白，確與事實相符；而被告夥同張瑞成行竊之事實，復據被告於警
    訊中供明在卷，核與被害人官宋奮於警訊中所指述之被害情節相符，此外，並有
    台中市警察局保安隊贓物認領保管單一紙、車輛竊盜、車牌失竊資料個別查詢報
    表─查詢車輛認可資料一紙、照片二張附卷可資佐證，足見被告於警訊中之自白
    應係實情，其於本院審理時翻異前供所辯，無非係屬事後卸責之詞，不足採信。
    本件事證明確，被告之右開犯行，均已足以證明。
二、核被告所為，係犯刑法第三百二十條第一項之竊盜罪（竊取機車部分）、同法第
    三百二十一條第一項第一款之夜間侵入住宅竊盜罪（與張瑞成共同竊盜部分）。
    被告與張瑞成就所犯侵入住宅竊盜部分，有犯意聯絡及行為分擔，均為共同正犯
    。被告先後二次竊盜之行為，時間緊接，所犯罪名相同，顯係基於概括之犯意為
    之，為連續犯，爰依刑法第五十六條之規定以一罪論（即論以刑法第三百二十一
    條第一項第一款之夜間侵入住宅竊盜罪），並加重其刑。又被告曾於八十六年間
    ，因違反麻醉藥品管理條例案件，經臺灣臺北地方法院判處有期徒刑九月確定，
    後復因違反電信法案件，經本院判處有期徒刑四月確定，經接續執行後，於八十
    七年十二月十三日執行完畢等情，有臺灣高等法院被告全國前案紀錄表在卷可參
    ，其於刑之執行完畢後，五年內再犯本件有期徒刑以上之罪，為累犯，應依刑法
    第四十七條之規定，加重其刑，並依法遞加之。又被告於夜間侵入住宅竊盜部分
    ，公訴人雖未及起訴，惟此部分與上開竊取機車部分，具有連續犯裁判上一罪之
    關係，業如前述，本院自應一併審理。爰審酌被告犯罪之動機、目的、手段，犯
    罪所生之危害程度、業經查獲一次猶續偷竊、惡性非輕及其犯罪後之態度等一切
    情狀，量處如主文所示之刑。扣案之機車鑰匙一把，係被告所有，且係供犯罪所
    用之物，業據被告供明在卷，爰依刑法第三十八條第一項第二款之規定，沒收之
    。
三、臺灣臺中地方法院檢察署八十九年度偵字第四七一六號併辦意旨略以：被告另涉
    竊取車牌號碼ＹＪＮ─九九五號機車一輛，與上開論罪科刑部分有裁判上一罪關
    係，遂併由本院審理等語；經查：訊之被告堅決否認有併辦意旨所指之竊盜犯行
    ，按併辦意旨認被告涉犯其所指之竊盜罪行，無非係以丙○○之供述為其依據，
    按丙○○於偵查中固供稱上開機車係被告所竊取云云，然其於本院審理時則供稱
    「（問：是否真看過被告騎如照片的這台機車【車牌ＹＪＮ─九九五號】？）我
    不知道，之前被告所騎的機車也是藍色的」、（問：為何在警察局、檢察官偵查
    中你講說是如照片的這台機車？）被告是曾經騎過這種型式之的機車」等語（見
    本院八十九年四月二十六日審判筆錄），足見丙○○於偵查中所供，純屬其個人
    推測之詞，已難認確係真實。再者出面向被害人勒贖之人係丙○○，而上開機車
    復係因丙○○之供述而尋獲等情，有警訊筆錄附卷可參，則涉竊取上開機車嫌疑
    最大者，即係丙○○，是其為圖卸責而指稱他人竊盜，並非罕見，尚難單憑其推
    測之指述，即認被告涉犯竊盜罪，故而，此部分應認不能證明被告犯罪，與前開
    論罪科刑部分，尚無裁判上一罪之關係，本院無從併予審理，應退回由檢察官另
    行偵辦為宜併予說明。
據上論斷，應依刑事訴訟法第二百九十九條第一項前段，刑法第二十八條、第五十六
條、第三百二十一條第一項第一款、第四十七條、第三十八條第一項第二款，判決如
主文。
中    華    民    國      八十九      年      四      月     二十八     日
                                        法  官    李  國  增
右正本證明與原本無異。
如不服本判決，應於送達後十日內向本院提出上訴狀（須附繕本），上訴於台灣高等
法院台中分院。
                                        書記官
中    華    民    國      八十九      年      四      月     二十八     日
附錄法條：
刑法第三百二十條第一項：
意圖為自己或第三人不法之所有，而竊取他人之動產者，為竊盜罪，處五年以下有期
徒刑、拘役或五百元以下罰金。
刑法第三百二十一條第一項：
犯竊盜罪而有左列情形之一者，處六月以上五年以下有期徒刑：
一、於夜間侵入住宅或有人居住之建築物、船艦，或隱匿其內而犯之者。


司法院資訊處製作；財團法人民間司法改革基金會備份。
